智慧財產及商業法院民事判決  
110年度民專訴字第20號
原      告    致茂電子股份有限公司

法定代理人    黃欽明            
訴訟代理人    張哲倫律師
              湯舒涵律師
              戴雅彣律師
              金若芸                                  
被      告    艾德克斯電子（南京）有限公司


              愛德克斯電子股份有限公司

兼  共  同
法定代理人    張陳華妍                               
共      同
訴訟代理人    黃于庭律師  
              詹富閔                                  
被      告    致峰科技股份有限公司


兼法定代理人  洪世彰            
共      同
訴訟代理人    張婉娟律師  
              邱懷祖律師  
              陳新佳律師
上列當事人間侵害專利權有關財產權爭議等事件，本院於中華民
國111年1月18日言詞辯論終結，判決如下：
    主      文
被告艾德克斯電子（南京）有限公司、致峰科技股份有限公司不
得直接或間接、自行或委請他人製造、為販賣之要約、販賣、使
用或進口IT8900A/E系列大功率直流電子負載系列型號為IT8904E
-1200-160之產品。    
原告其餘之訴駁回。
訴訟費用由被告艾德克斯電子（南京）有限公司負擔五分之二、
被告致峰科技股份有限公司負擔五分之一，餘由原告負擔。
原告假執行之聲請駁回。
    事實及理由
壹、程序方面：
一、按民事事件涉及外國人或外國地者，為涉外民事事件，內國
    法院應先確定有國際管轄權，始得受理，次依內國法之規定
    或概念，就爭執之法律關係予以定性後，決定應適用之法律
    （即準據法）（最高法院98年度台上字第2259號判決意旨參
    照）。又法院就涉外民事事件有無國際審判管轄權，應依法
    庭地國之國內法規定。倘法庭地國就訟爭事件之國際審判管
    轄尚乏明文規定，則應綜合考量法院慎重而正確認定事實以
    發現真實、迅速而經濟進行程序以促進訴訟，兼顧當事人間
    之實質公平，及個案所涉國際民事訴訟利益與法庭地之關連
    性等因素，並參酌民事訴訟法有關管轄規定及國際民事審判
    管轄規則之法理，妥適決定之（最高法院110年度台抗字第6
    93號裁定意旨參照）。查被告艾德克斯电子（南京）有限公
    司（下稱艾德克斯ITECH公司）係依大陸法律註冊登記之法
    人（本院卷㈠第329、386頁），原告及被告愛德克斯電子股
    份有限公司（下稱愛德克斯ILOAD公司）、致峰科技股份有
    限公司（下稱致峰公司）、張陳華妍、洪世彰則為依臺灣公
    司法成立之法人及法定代理人（本院卷㈠第381、387頁）；
    而原告係主張被告艾德克斯ITECH公司在大陸製造、販賣IT8
    900A/E系列大功率直流電子負載系列產品，而被告艾德克斯
    ITECH公司與在臺灣之被告愛德克斯ILOAD公司係屬同一企業
    集團，彼等依其內部分工共同產銷IT8900A/E系列大功率直
    流電子負載系列產品，另被告致峰公司為被告艾德克斯ITEC
    H公司臺灣授權經銷商、為ITECH品牌臺灣代理銷售服務，被
    告等於官網以繁體中文向包含臺灣在內之消費者就IT8900A/
    E系列大功率直流電子負載系列產品進行販賣之要約，因而
    侵害原告所有之中華民國第I488197號「電阻裝置及其製造
    方法」發明專利（下稱系爭專利）等語。是以，原告所主張
    被告等就IT8900A/E系列大功率直流電子負載系列產品向包
    含臺灣在內之消費者進行販賣之要約，而侵害系爭專利之事
    實、結果、損害之發生地均在臺灣境內，可知本件係屬於涉
    外侵權行為關於專利法所生之民事事件，自得類推適用民事
    訴訟法第15條第1項規定，由本院管轄，是本院對本件有國
    際管轄權。
二、次按臺灣地區人民與大陸地區人民間之民事事件，除本條例
    另有規定外，適用臺灣地區之法律。民事法律關係之行為地
    或事實發生地跨連臺灣地區與大陸地區者，以臺灣地區為行
    為地或事實發生地。侵權行為依損害發生地之規定。但臺灣
    地區之法律不認其為侵權行為者，不適用之。臺灣地區與大
    陸地區人民關係條例第41條第1項、第45條、第50條分別定
    有明文。查被告艾德克斯ITECH公司為大陸法人，原告及被
    告愛德克斯ILOAD公司、致峰公司、張陳華妍、洪世彰則為
    臺灣法人或人民，依原告上開主張侵害行為之損害發生地係
    在臺灣，則揆諸前揭規定，本件應以臺灣法律為準據法。
三、復按依專利法所保護之智慧財產權益所生之第一審及第二審
    民事訴訟事件，暨其他依法律規定或經司法院指定由智慧財
    產及商業法院管轄之民事事件，均由智慧財產及商業法院管
    轄，智慧財產及商業法院組織法第3條第1款、第4款及智慧
    財產案件審理法第7條分別定有明文。查本件係專利法所生
    之民事事件，符合智慧財產及商業法院組織法第3條第1款規
    定，本院就本件侵害專利權所生之第一審民事訴訟事件，具
    有國內管轄權。
貳、實體方面：
一、原告主張：
  ㈠原告為系爭專利之專利權人，專利期間自民國104年6月11日
    起至123年2月13日止。被告艾德克斯ITECH公司在大陸地區
    製造、販賣IT8900A/E系列大功率直流電子負載系列產品，
    經原告在大陸地區購得該系列型號為IT8904E-1200-160之大
    功率直流電子負載（下稱系爭產品1），並加以拆解分析；
    嗣原告於110年7月30日向經濟部智慧財產局（下稱智慧局）
    提出更正申請，申請更正系爭專利請求項1、2之申請專利範
    圍，經比對後，系爭產品1已落入系爭專利更正後請求項1、
    2、5之文義範圍。又依IT8900A/E系列產品使用說明書，該
    系列另包含如附表所示型號之產品（即系爭產品2至67），
    按業界慣例及IT8900A/E系列規格書，可知同系列電子負載
    產品的硬體架構大致相同，主要差異在於所儲存的韌體、適
    用產品之單機輸入功率（2kw〜54kw）、電壓範圍（150V〜120
    0V）、支援工作模式等不同，且系爭產品1至67共通之IT890
    0A/E系列產品使用說明書第32頁係提供系爭產品1至67之背
    面板示意圖，示意圖中的電阻外觀與經拆解之系爭產品1中
    使用之線狀電阻係屬相同，亦即線狀電阻的電極片上具有兩
    個端子等情，可推斷系爭產品2至67係使用與系爭產品1相同
    之線狀電阻，當然亦落入系爭專利更正後請求項1、2、5之
    文義範圍。
  ㈡根據原告所購得之系爭產品1包裝盒中附有一產品校準憑證（
    Certificate Of Calibration，下稱系爭校準憑證），被告
    艾德克斯ITECH公司就系爭產品1在臺灣之有關事項可透過相
    關地址（新竹縣ＯＯ市ＯＯＯ路OO號OO樓之O）與電話（00-0000-
    000）取得支援連繫，前揭地址與電話即為另一被告愛德克
    斯ILOAD公司，而被告艾德克斯ITECH公司於網頁上載明，其
    總部地點在臺灣，負責人與被告愛德克斯ILOAD公司同為被
    告張陳華妍，顯然被告艾德克斯ITECH公司與被告愛德克斯I
    LOAD公司係屬同一企業集團，彼等依其內部分工共同產銷系
    爭產品1，自屬共同侵害原告系爭專利權。又被告致峰公司
    為被告艾德克斯ITECH公司臺灣授權經銷商、為ITECH品牌臺
    灣代理銷售服務，其網站並有IT8900A/E系列產品之介紹及
    線上購物之連結，顯有於臺灣為販賣之要約、販賣或進口系
    爭產品1與其它IT8900A/E系列產品。被告艾德克斯ITECH公
    司、愛德克斯ILOAD公司與致峰公司製造、販賣、為販賣之
    要約、使用或進口系爭產品1已共同侵害系爭專利，原告自
    得請求防止侵害，並請求其等連帶負損害賠償責任，而被告
    張陳華妍、洪世彰分別為上開公司之負責人，自應分別與該
    等公司連帶負損害賠償責任。另被告等未支付原告授權金、
    無使用系爭專利所涉技術之權利，卻製造、為販賣之要約、
    販賣、使用或進口侵害系爭專利之系爭產品1，顯無法律上
    之原因而受有相當於專利授權權利金之利益及銷售系爭產品
    1之不法利益，並致原告受有損害，原告亦得依民法第179條
    之規定請求被告等返還其等所受利益。
  ㈢為此，爰依專利法第96條第1項、第2項、第97條第1項第2款
    、民法第179條、第184條第1項前段、第185條、第767條第1
    項、公司法第23條第2項之規定，提起本件訴訟，且就各請
    求權基礎間擇一為有利原告之判決，並聲明：
  ⒈被告艾德克斯ITECH公司、愛德克斯ILOAD公司與致峰公司不
    得直接或間接、自行或委請他人製造、為販賣之要約、販賣
    、使用或進口IT8900A/E系列大功率直流電子負載及其他侵
    害原告所有之系爭專利之產品。
  ⒉被告艾德克斯ITECH公司、愛德克斯ILOAD公司與致峰公司應
    連帶給付原告166萬元整暨自本起訴狀繕本送達翌日起至清
    償日止，按年息5%計算之利息。
  ⒊被告艾德克斯ITECH公司、張陳華妍應連帶給付原告166萬元
    整暨自本起訴狀繕本送達翌日起至清償日止，按年息5%計算
    之利息。
  ⒋被告愛德克斯ILOAD公司、陳華妍應連帶給付原告166萬元整
    暨自本起訴狀繕本送達翌日起至清償日止，按年息5%計算之
    利息。
  ⒌被告致峰公司、洪世彰應連帶給付原告166萬元整暨自本起訴
    狀繕本送達翌日起至清償日止，按年息5%計算之利息。
  ⒍前4項給付，倘任一被告為給付，其餘被告於其給付範圍內，
    同免給付義務。
  ⒎第2項至第5項之聲明，原告願以現金或同額之兆豐國際商業
    銀行安和分行可轉讓定期存單供擔保，請准宣告假執行。
二、被告等答辯：
　㈠被告艾德克斯ITECH公司、愛德克斯ILOAD公司、張陳華妍：
  ⒈關於電子電源商品，全球各國均個別制定技術性法規及商品
    事前檢驗制度，且為因應各國家地區原料取得、市場取向、
    或法規制度，縱使是同一款型號產品，在中國與其他不同國
    家地區進行銷售，同款型號產品所使用之零部件、材質、技
    術規格、產品規格仍大有不同，因此，在境外銷售之同一型
    號產品，不當然會也不當然可以銷往其他國家地區販售。而
    原告在境外所購得之系爭產品1是否為被告艾德克斯ITECH公
    司在臺灣境內所販售之產品，誠有疑義。況系爭產品1既係
    原告在境外購得，至多僅得說明系爭產品1在境外製造或銷
    售，但實質上無法證明被告等有在臺灣製造或銷售系爭產品
    1之行為。又原告並未舉證證明被告致峰公司與被告艾德克
    斯ITECH公司有授權經銷關係，倘被告等在臺灣確有銷售系
    爭產品1，原告當可向其所謂之臺灣授權經銷商購得系爭產
    品1，然原告卻捨此不為，更證明被告等根本未在臺灣銷售
    系爭產品1。此外，被告艾德克斯ITECH公司為一跨國企業，
    旗下之關係企業、營運據點等遍及世界各地，有關系爭產品
    1之設計、接受訂單、生產、製造、銷售及收款等業務均係
    在其他地區為之，而與被告愛德克斯ILOAD公司無關，至於
    系爭校準憑證僅係顯示進行校準之單位，與實際是否在臺灣
    市場銷售實屬二事。基於專利法屬地原則之適用，原告對於
    在大陸、美國或全球等地銷售之系爭產品1自無從主張系爭
    專利之專利權。
  ⒉依法院所勘驗系爭產品1之照片9可知，系爭產品1之第一電極
    片與第二電極片並非就線狀本體部未被捲繞的第一端、第二
    端進行冲壓而延長成扁平狀結構，因此系爭產品1未為系爭
    專利更正後請求項1之「一第一電極片，由該第一端延伸而
    出，且該第一電極片的厚度小於該線狀本體部的徑寬，該第
    一電極片遠離該第一端的一端具有一第一端子與一第二端子
    ；以及」所文義讀取；依照片10可知，系爭產品1之第二電
    極片並非就線狀本體部未被捲繞的第二端進行冲壓而延長成
    扁平狀結構，因此系爭產品1未為系爭專利更正後請求項1之
    「一第二電極片，由該第二端延伸而出，且該第二電極片的
    厚度小於線狀本體部的徑寬，該第二電極片遠離該第二端的
    一端具有一第三端子與一第四端子」所文義讀取；依照片11
    可知，系爭產品1之第一電極片與第二電極片並非線狀本體
    部10，亦即第一電極片與第二電極片非由線狀電阻捲繞所形
    成的螺旋導線之部位進行一體成型的製造，因此系爭產品1
    未為系爭專利更正後請求項1之「其中該第一電極片及該第
    二電極片係由該線狀本體部以一體成型之方式所製造」所文
    義讀取。系爭產品1既未落入系爭專利更正後請求項1之文義
    範圍，當然亦未落入依附於系爭專利更正後請求項1之更正
    後請求項2、5之文義範圍。
  ⒊系爭專利未敘明必要技術特徵而不符合申請時專利法第26條
    第4項暨施行細則第18條第2項之規定；系爭專利說明書未充
    分揭露而不符合審定時專利法第26條第1項（被告等誤載為
    第2項）之規定；系爭專利引用之先前技術（甲證3、引證1
    ）、被證3（引證4）之組合或被證1、2、3（引證2、3、4）
    之組合或被證4、3（引證5、4）之組合或被證5、3（引證6
    、4）之組合或被證7、3（引證8、4）之組合足以證明系爭
    專利更正後請求項1、2不具進步性；系爭專利引用之先前技
    術（甲證3、引證1）、被證3（引證4）之組合或被證1、2、
    3（引證2、3、4）之組合或被證4、3、6（引證5、4、7）之
    組合或被證5、3、6（引證6、4、7）之組合或被證7、3（引
    證8、4）之組合足以證明系爭專利更正後請求項5不具進步
    性。因此，系爭專利有應撤銷之原因，原告自不得對被告等
    主張權利。
  ㈡被告致峰公司、洪世彰：
　  被告致峰公司網站上「ITECH台灣代理銷售服務」等語實係
    誤植，被告致峰公司並非被告艾德克斯ITECH公司簽約之臺
    灣授權經銷商。又被告致峰公司於設立網站之初，即有志於
    彙整諸多品牌所生產各類專業儀器相關資料，向電子發燒友
    進行專業儀器之比對介紹，以饗同好，而進一步檢索上揭被
    告致峰公司所彙整各類專業儀器之介紹頁面，即可輕易得知
    被告致峰公司毫未置入任何價格、數量等銷售訊息，適足以
    證明被告致峰公司所彙整各類專業儀器之介紹（包括IT8900
    A/E系列產品在內），確實與販賣之要約無涉。被告致峰公
    司網站上【線上購物】之連結點擊後，會開啟PChome之商店
    街頁面，而該商店街頁面自始至終根本查無任何與IT8900A/
    E系列產品有關之資訊，自無販賣之要約、販賣或進口等行
    為可言。
  ㈢均聲明：
  ⒈原告之訴及其假執行之聲請均駁回。
  ⒉如受不利益之判決，願供擔保請准宣告免為假執行。
三、兩造不爭執事項：（本院卷㈣第17至20頁）
  ㈠原告為系爭專利之專利權人，其權利期間為自104年6月11日
    起至123年2月13日止。
  ㈡被告艾德克斯ITECH公司於臺灣臺北、新竹均有分部，法定代
    表人為被告張陳華妍，與被告愛德克斯ILOAD公司代表人相
    同。
  ㈢被告艾德克斯ITECH公司在大陸地區製造、販賣IT8900A/E系
    列大功率直流電子負載產品，該系列至少包含系爭產品1至6
    7。
  ㈣被告艾德克斯ITECH公司為系爭產品1外殼之品牌「ITECH」註
    冊商標之專用權人。
  ㈤系爭產品1之校準憑證（Certificate Of Calibration）上列
    有被告愛德克斯ILOAD公司之聯繫地址（新竹縣○○市○○○路00
    號OO樓之O）與電話（00-0000-000），且測量標準，包含臺
    灣國家度量衡標準實驗室（NML）之測量標準。
  ㈥被告艾德克斯ITECH公司於其官方網站上記載在臺北設立營銷
    與服務網點。
  ㈦截至110年4月20日止，被告致峰公司於其官方網站上，仍記
    載其為被告艾德克斯ITECH公司之臺灣授權經銷商、服務項
    目包含「ITECH 台灣代理銷售服務」。
  ㈧被告致峰公司前於其官方網站上之「產品介紹」欄目下，以
    繁體中文提供被告艾德克斯ITECH公司IT8900A/E系列產品之
    介紹，包括產品照片、產品特點、應用範圍及功能等。
四、系爭專利及系爭產品1至67技術內容、被告等所提專利有效
    性之證據技術內容
  ㈠系爭專利技術分析
  ⒈系爭專利所欲解決的問題 
　　目前，業界常用的四線式量測(four terminal sensing，亦
    稱Kelvin sensing)的電流感測電阻的結構主要可區分為線
    狀電阻與片狀電阻兩種類型。習知的一種線狀電阻通常其中
    央段為一種本體部，且本體部的兩端僅具有一個量測端子。
    若需要使用四線式量測時，需要在此本體部的兩端分別焊接
    上一組具有兩個量測端子的引線，使得線狀電阻具有四個量
    測端子。然而，由於上述的兩個引線須經由焊接而與本體部
    電性連接的關係，造成這種線狀電阻會有額外的焊點阻抗，
    以及因為焊接點、本體部與引線的溫度係數不同所造成的熱
    電效應，造成這種線狀電阻於量測電流時會不夠精確。習知
    的另一種線狀電阻係將本體部的兩端分別經由彎折，使得這
    種線狀電阻可以具有四個量測端子。然而，在使用這種線狀
    電阻進行電流量測時，用以供電流通過的兩個量測端子需要
    以焊錫與印刷電路板(printed circuit board，PCB)結合，
    使得用以量測電位差的另外兩個端子會受到焊錫阻抗以及溫
    度係數的影響，造成這種線狀電阻亦無法有效地提升量測電
    流時的精準度。此外，雖然習知的片狀電阻可以因為一體成
    型的設計而不會有焊點阻抗的問題，然而，習知的片狀電阻
    在製造過程中需經過多次切割程序，以切割成四個量測端子
    ，造成片狀電阻的製造工序較為複雜，且較不容易設計與控
    制這種片狀電阻的阻抗值（系爭專利說明書【先前技術】第
    【0002】【0005】段，本院卷㈠第59至60頁）。
  ⒉系爭專利之技術手段
　　本發明之目的係提供一種電阻裝置及其製造方法，其透過一
    體成型的線狀電阻設計，使得電阻裝置的製造工序較習知之
    片狀電阻簡單，且不會受到焊點阻抗或是熱電效應的影響，
    有效地提升量測電流時的精準度。根據本發明揭露一實施例
    中的一種電阻裝置，此電阻裝置主要包括線狀本體部、第一
    電極片以及第二電極片。線狀本體部具有第一端與第二端。
    第一電極片係由第一端延伸而出，且第一電極片的厚度小於
    線狀本體部的徑寬，第一電極片遠離第一端的一端具有第一
    端子與第二端子。第二電極片係由第二端延伸而出，且第二
    電極片的厚度小於線狀本體部的徑寬，第二電極片遠離第二
    端的一端具有第三端子與第四端子。綜合以上所述，本發明
    提供一種電阻裝置及其製造方法，其透過冲壓與切割線狀電
    阻的頭段與尾段，使得本發明之電阻裝置為一種一體成型的
    線狀電阻，且由於電阻裝置的第一電極片與第二電極片皆被
    切割為兩個端子，使得電阻裝置為一種用於四線式量測的電
    流量測裝置（系爭專利說明書【發明內容】第【0006】、【
    0007】、【0009】段，本院卷㈠第60至61頁）。
  ⒊系爭專利主要圖式
    第1圖係一實施例之電阻裝置的立體示意圖
　　 
 ⒋系爭專利申請專利範圍
　  系爭專利申請專利範圍共9個請求項，其中第1、6項為獨立
    項，其餘為附屬項。嗣原告於110年7月30日向智慧局提出系
    爭專利請求項1、2之更正申請（本院卷㈣第123至128頁），
    更正內容係將請求項2部分內容(該第一電極片及該第二電極
    片係由該線狀本體部以一體成型之方式所製造)併到請求項1
    （本院卷㈣第127至128頁）。原告主張以系爭專利更正後之
    請求項作為本件專利侵權及有效性之判斷基礎（本院卷㈣第1
    89、226頁）。本件僅就原告主張受侵害之系爭專利更正後
    請求項1、2、5之文義範圍審理，該等請求項之內容如下：
  ⑴更正後請求項1：一種電阻裝置，包括：一線狀本體部，具有
    一第一端與一第二端；一第一電極片，由該第一端延伸而出
    ，且該第一電極片的厚度小於該線狀本體部的徑寬，該第一
    電極片遠離該第一端的一端具有一第一端子與一第二端子；
    以及一第二電極片，由該第二端延伸而出，且該第二電極片
    的厚度小於該線狀本體部的徑寬，該第二電極片遠離該第二
    端的一端具有一第三端子與一第四端子；其中該第一電極片
    及該第二電極片係由該線狀本體部以一體成型之方式所製造
    。
  ⑵更正後請求項2：如請求項1所述之電阻裝置，其中該第一電
    極片與該第二電極片係分別由該線狀本體部的頭段與尾段經
    冲壓與切割所形成。
  ⑶更正後請求項5：如請求項1所述之電阻裝置，其中該線狀本
    體部為均勻繞線。
  ㈡系爭產品1至67技術內容
  ⒈系爭產品1 
　　系爭產品1有4片電路板，每片電路板約略有28個線狀電阻，
    每一線狀電阻包含一線狀本體部以及兩個電極片，且每一電
    極片具有兩個端子，其實物照片如下（甲證25，本院卷㈡第7
    7至93頁）：
　　　　
　　　　 
　　 
　　 
　　　
　　　
　　　
　　　
　　 
  ㈢被告等所提專利有效性之證據技術內容
  ⒈被證1
  ⑴被證1係一種汽車用引線式彈簧冷凝電阻器，包括底座、多個
    連接插腳、溫度熔斷器、電阻彈簧、網罩、底座蓋板和線束
    ；所述的溫度熔斷器、電阻彈簧分別與多個連接插腳連接後
    一併裝入由底座和網罩連接構成的容置空間內，所述的底座
    蓋板安裝在底座下端部，所述的線束與多個連接插腳連接。
    與現有技術相比，本實用新型具有能將多組線束和插頭整合
    電阻器上，實現風扇高低速的調節：同時設有溫度熔斷器進
    行過熱保護等優點（被證1摘要，本院卷㈡第307頁）。
  ⑵被證1圖式
　　 
　⒉被證2
  ⑴被證2係電流感測電阻裝置以單片、整體、U形導體，由薄扁
    平帶狀材質製成，以形成兩個平行引線的端子，位於每對引
    線相對分岔部位的尾端，每對引線的尺寸不同，從而形成電
    路連接元件(被證2摘要，本院卷㈡第321頁、卷㈣第296頁)
  ⑵被證2圖式

　⒊被證3
  ⑴被證3係一種具有金屬制的引出電極和帽蓋的引線。帽蓋被罩
    在引出電極的前端部，由比引出電極更硬的金屬構成。此外
    ，電子部件具有功能元件和上述引線。引出電極被從功能元
    件引出(被證3摘要，本院卷㈡第329頁)
  ⑵被證3圖式 
　　　
　⒋被證4
  ⑴被證4係一種電力電子分流器使用的電流採樣電阻，它由主導
    體、兩個電流端子和兩個檢測端子組成。主導體在中間，兩
    個電流端子分別在主導體兩端頭的外側，兩個檢測端子分別
    在主導體兩端頭的內側。由於該電流採樣電阻由同一材料製
    成並採用了電流端子與測量端子分開的結構，避免了電流端
    子連接電阻壓降波動對測量值的影響，使測量值更加準確(
    被證4摘要，本院卷㈡第395頁)
  ⑵被證4圖式　 
　　 
　⒌被證5
  ⑴被證5係一種四線制分流器，包含分流器體，電流端I，電流
    端II，信號端I和信號端II；在分流器體的一端引出電流端I
    和信號端I兩個端子，在分流器體的另一端引出電流端II和
    信號端II兩個端子；分流器體的四個引出端焊接到線路板上
    ，電流流經電流端I和電流端II，從信號端I和信號端II兩端
    取得電流在分流器體上產生的電壓差，從而獲得電流大小(
    被證5摘要，本院卷㈡第405頁)
  ⑵被證5圖式
　　　
　　 
　⒍被證6
    被證6係提供附加了通過簡單的構造形成的防止雜訊功能的
    線圈電阻器以及其製造方法。在芯材料的表面通過進行電鍍
    等設置了大致在其中央分離的電極後，在這些電極上捲繞阻
    抗線圈構成電阻器。其結果，可以相對於線圈電阻器本身所
    具有的阻抗和感抗成分，並聯地附加由形成在電極之間的電
    容器所構成的容量成分，進行利用並聯共振的雜訊去除(被
    證6摘要，本院卷㈡第415頁)
  ⒎被證7
  ⑴被證7係一種精密採樣電阻器，涉及電子元件技術領域，包括
    電阻器本體，設在電阻器本體兩端的托腳，其特徵在於：所
    述的電阻器本體成螺旋狀，且對稱設置，所述的托腳包括四
    個，分別對稱設置在電阻器本體的兩端。本實用新型相比現
    有技術具有以下有益效果：本實用新型採用螺旋形纏繞方式
    ，便於加工，體積小，便於安裝，不易傾斜(被證7摘要，本
    院卷㈡第443頁)。
  ⑵被證7圖式
　　
五、得心證之理由
　　原告主張其為系爭專利之專利權人，現仍於專利權期間內，
    詎被告艾德克斯ITECH公司、愛德克斯ILOAD公司、致峰公司
    所製造、進口、販賣或為販賣之要約之系爭產品1至67，業
    已落入系爭專利更正後請求項1、2、5之文義範圍，共同侵
    害原告之專利權，應連帶負損害賠償責任，原告並得請求防
    止侵害，則為被告等所否認，並以前詞置辯。是本件經整理
    並協議簡化爭點後（本院卷㈣第20至21頁、第226頁），所應
    審究者為：㈠專利侵權部分：⒈被告艾德克斯ITECH公司、愛
    德克斯ILOAD公司、致峰公司是否於臺灣境內有製造、販賣
    、為販賣之要約，或為上述目的而進口系爭產品1至67之行
    為？⒉系爭產品2至67是否使用與系爭產品1相同之線狀電阻
    ？⒊系爭產品1至67是否落入系爭專利更正後請求項1、2、5 
    之文義範圍？㈡專利有效性部分：⒈系爭專利是否未敘明必要
    技術特徵，而不符合審定時專利法第26條第4項暨施行細則
    第18條第2項之規定？⒉系爭專利說明書是否未充分揭露，而
    不符合審定時專利法第26條第1項之規定？⒊系爭專利引用之
    先前技術（甲證3、引證1）、被證3（引證4）之組合或被證
    1、2、3（引證2、3、4）之組合或被證4、3（引證5、4）之
    組合或被證5、3（引證6、4）之組合或被證7、3（引證8、4
    ）之組合是否足以證明系爭專利更正後請求項1不具進步性
    ？⒋系爭專利引用之先前技術（甲證3、引證1）、被證3（引
    證4）之組合或被證1、2、3（引證2、3、4）之組合或被證4
    、3（引證5、4）之組合或被證5、3（引證6、4）之組合或
    被證7、3（引證8、4）之組合是否足以證明系爭專利更正後
    請求項2不具進步性？⒌系爭專利引用之先前技術（甲證3、
    引證1）、被證3（引證4）之組合或被證1、2、3（引證2、3
    、4）之組合或被證4、3、6（引證5、4、7）之組合或被證5
    、3、6（引證6、4、7）之組合或被證7、3（引證8、4）之
    組合是否足以證明系爭專利更正後請求項5不具進步性？㈢原
    告依專利法第96條第1項、民法第767條第1項之規定，請求
    被告艾德克斯ITECH公司、愛德克斯ILOAD公司、致峰公司防
    止侵害，有無理由？㈣原告依專利法第96條第2項、民法第18
    4條第1項前段、第185條之規定，請求被告艾德克斯ITECH公
    司、愛德克斯ILOAD公司、致峰公司連帶負損害賠償責任，
    有無理由？被告艾德克斯ITECH公司、愛德克斯ILOAD公司之
    法定代理人張陳華妍、致峰公司之法定代理人洪世彰是否應
    依公司法第23條第2項之規定，分別與上開公司連帶負損害
    賠償責任？若是，其損害賠償金額應如何計算？以若干為適
    當？㈤如原告之侵權行為損害賠償請求權為無理由，則原告
    依民法第179條請求被告艾德克斯ITECH公司、愛德克斯ILOA
    D公司、致峰公司返還其無法律上原因所受之利益，有無理
    由？若有，其所受之利益為若干？茲分述如下：
　㈠專利侵權部分
　⒈原告僅能證明被告艾德克斯ITECH公司於臺灣境內有就系爭產
    品1至67為販賣之要約之行為
　⑴原告自承其係於大陸透過第三人購得系爭產品1，而被告等固
    以原告所提出之甲證5、甲證26公證書中產品外箱之封條不
    符而否認其同一性，並否認該產品即為被告艾德克斯ITECH
    公司在大陸製造、販賣之產品，惟原告業已提出採購合同、
    發票及價金之匯款憑證（本院卷㈣第332至336頁），其中採
    購合同即明載欲購買之產品名稱為「電子負載」、型號及規
    格為「IT8904E-0000-000」、品牌為「艾德克斯」（本院卷
    ㈣第332頁），此即為原告主張之系爭產品1。再經本院於110
    年9月28日當庭勘驗系爭產品1，勘驗結果為：「一、經公證
    人封緘之箱子上下開口處均貼有封條（如照片1至3所示），
    由原告訴訟代理人張哲倫律師當場拆封，拆箱後內有系爭產
    品之第二單元（如照片4至5所示），就該單元之外觀及技術
    特徵進行拍攝（如照片6至11所示）。原告訴訟代理人另庭
    呈先前已拆卸之第一單元之線狀電阻（如照片12至13所示）
    ，該線狀電阻自外觀觀之，兩側均有一體成型之兩端子電極
    片(如照片14所示)，惟兩端子電極片之顏色為銀色與線狀電
    阻黃銅色不同（如照片12至14所示）；另由第二單元尚未拆
    卸之線狀電阻與兩端子電極片觀之，兩端子電極片接腳處之
    顏色與線狀電阻之黃銅色相同(如照片15至18所示)。二、另
    由原告訴訟代理人張哲倫律師當場拆封另一箱紙箱，拆箱後
    內有系爭產品外殼（如照片19至22所示），外殼上貼有ITEC
    H WARRANTY VOID貼紙（如照片23所示），並有鑲嵌在外殼
    上ITECH名稱及型號之標示（如照片24至25所示）。」，且
    本院當庭勘驗之系爭產品1照片（本院卷㈣第236至242頁）所
    呈現之線狀電阻核與原告所提出侵權比對照片相符（本院卷
    ㈡第77至93頁），其中系爭產品外殼上所標示之ITECH即為被
    告艾德克斯ITECH公司之名稱及所申請註冊之商標圖樣（本
    院卷㈠第379頁），堪認本件用以比對之系爭產品1即為原告
    在大陸透過第三人所購入由被告艾德克斯ITECH公司在大陸
    製造、販賣之產品無疑，被告等上開所辯，顯非可採。
　⑵按當事人主張有利於己之事實者，就其事實有舉證之責任，
    民事訴訟法第277條前段定有明文。本件原告主張被告艾德
    克斯ITECH公司、愛德克斯ILOAD公司、致峰公司有在臺灣境
    內製造、販賣、為販賣之要約、使用或進口系爭產品1至67
    之共同侵害原告專利權之行為，則為被告等所否認，則揆諸
    前揭說明，對此有利於原告之事實主張，自應由原告負舉證
    責任。
　⑶依原告所提出上開購得系爭產品1之相關證據，僅能證明被告
    艾德克斯ITECH公司有在大陸製造、販賣系爭產品1；再由原
    告提出經公證瀏覽被告艾德克斯ITECH公司之官方網頁（本
    院卷㈠第483至545頁），可知被告艾德克斯ITECH公司在其官
    網上有介紹IT8900A/E系列大功率直流電子負載系列產品，
    並有具體型號及「詢價」、「聯繫」之標示（本院卷㈠第501
    至503頁），其全球服務網絡亦記載「艾德克斯除了中國南
    京與臺北，還在美國、歐洲、韓國等地設立了營銷與服務網
    點，客戶可在當地體驗艾德克斯產品的智慧與創新……」（本
    院卷㈠第525頁），足見消費者在臺灣境內可透過瀏覽上開網
    頁向被告艾德克斯ITECH公司詢問有關IT8900A/E系列大功率
    直流電子負載系列產品各具體型號之價格，並與被告艾德克
    斯ITECH公司聯繫，則被告艾德克斯ITECH公司在其官網上刊
    登IT8900A/E系列大功率直流電子負載系列產品介紹及詢價
    之訊息，自屬對消費者為販賣之要約。是依原告所提出之相
    關證據，僅能證明被告艾德克斯ITECH公司於臺灣境內有就
    系爭產品1至67為販賣之要約之行為，尚無法證明被告艾德
    克斯ITECH公司有在臺灣境內製造、販賣、使用或為上述目
    的而進口系爭產品1至67。
　⑷又系爭校準憑證上雖載有被告愛德克斯ILOAD公司之聯絡地址
    、電話及將臺灣所採NML國家度量衡標準實驗室之測量標準
    作為例示之校準標準（本院卷㈠第86、391頁），且被告艾德
    克斯ITECH公司之百度百科資料上記載總部地點在臺灣（本
    院卷㈠第385頁），惟校準憑證僅係在說明儀器已經經過校準
    並在已發佈之規格範圍內操作，其上記載之聯絡地址及電話
    ，僅能代表相關產品售後服務問題得與之聯繫，且兩岸商務
    交流頻繁，各企業在兩岸均設立公司提供相關服務之情況並
    非少見，均為獨立之法人格，原告既自承無法確認得在臺灣
    境內購得系爭產品1（本院卷㈤第19頁），自不能以該兩公司
    係屬同一企業集團即遽認被告愛德克斯ILOAD公司與被告艾
    德克斯ITECH公司在臺灣境內共同產銷系爭產品1至67。
　⑸另由原告提出經公證瀏覽被告致峰公司在臺灣境內設立之官
    方網頁（本院卷㈠第437至481頁），可知被告致峰公司在其
    官網上雖有介紹IT8900A/E系列大功率直流電子負載系列產
    品（本院卷㈠第461至479頁），並記載其為被告艾德克斯ITE
    CH公司之授權經銷商（本院卷㈠第481頁），然該等網頁上並
    無IT8900A/E系列大功率直流電子負載系列產品之具體型號
    ，且無詢價之標示，而官網上之「線上購物」點擊後，即會
    開啟PChome之商店街頁面（本院卷㈡第225頁），其上亦未有
    販賣系爭產品1或IT8900A/E系列大功率直流電子負載系列產
    品，再經PChome商店街於110年8月31日所函復之交易明細內
    容（本院卷㈣第181至185頁），亦可知被告致峰公司並無販
    賣過系爭產品1或IT8900A/E系列大功率直流電子負載系列產
    品；況且，原告既自承無法確認得在臺灣境內購得系爭產品
    1（本院卷㈤第19頁），尚難認被告致峰公司在臺灣境內就系
    爭產品1至67有為販賣之要約或為販賣、進口之行為。
　⑹綜上，依原告所提出之相關證據，僅能證明被告艾德克斯ITE
    CH公司於臺灣境內有就系爭產品1至67為販賣之要約之行為
    ，尚無法證明被告艾德克斯ITECH公司於臺灣境內有製造、
    販賣或為上述目的而進口系爭產品1至67之行為，亦無法證
    明被告愛德克斯ILOAD公司、致峰公司於臺灣境內有製造、
    販賣、為販賣之要約，或為上述目的而進口系爭產品1至67
    之行為。
　⒉原告無法證明系爭產品2至67使用與系爭產品1相同之線狀電
    阻
　⑴原告雖主張依IT8900A/E系列產品使用說明書、規格書及業界
    慣例，各系列產品之差異均與硬體架構無涉，且說明書中背
    面板示意圖的電阻外觀與經拆解之系爭產品1中使用之線狀
    電阻相同，系爭產品2至67確實使用與系爭產品1相同之線狀
    電阻等語。惟同系列之不同型號產品亦有可能存有硬體規格
    、零件等級之差異，甚或使用不具系爭專利技術特徵之線狀
    電阻，則系爭產品2至67是否必然使用與系爭產品1相同之線
    狀電阻，自非無疑。又依IT8900A/E系列產品使用說明書之
    背面板示意圖（本院卷㈠第150至151頁），僅能從中辨識疑
    似為線狀電阻，然未清楚顯示電阻外觀，實無法確認是否具
    有系爭產品1或系爭專利之第一電極片及第二電極片的厚度
    小於線狀本體部的徑寬、第一電極片及第二電極片具有第一
    至第四端子等技術特徵，在原告自承無法提供系爭產品2至6
    7之實物以供比對之前提下（本院卷㈣第14頁），自難認定原
    告已舉證證明系爭產品2至67是使用與系爭產品1相同之線狀
    電阻。
　⑵至原告雖另主張：①系爭產品1至67可分為4U、8U、15U、27U
    、37U、27U*2等高度，IT8900A/E系列產品使用說明書顯示
    之背板示意圖為IT8900A/E系列高度為4U產品所通用，高度4
    U之系爭產品1至18皆具有系爭專利之電阻裝置；同理8U係由
    2個4U電子負載產品所組成，15U係由4個電路模組構成、27U
    係由7個電路模組構成、37U係由9個電路模組構成，27U*2係
    連接2個機櫃設定主從裝置構成，皆會使用系爭專利所欲保
    護之電阻裝置；②實務肯認專利權人提出其他證據(例如照片
    、設計圖、規格書等)得用以證明產品之技術特徵內容，並
    得以之與系爭專利為比對等語。惟查：
　①IT8900A/E系列產品使用說明書所載4U、8U、15U、27U、37U
    、27U*2等僅在表示機殼高度（本院卷㈠第145頁），而背板
    示意圖（本院卷㈠第150至151頁）僅能代表高度為4U之產品
    通用相同之「背板」，尚無法推論系爭產品1至67中高度為4
    U之型號其內部硬體亦為相同，而8U僅能得知係由2個高度為
    4U之機殼所組成，內部之電路模組是否使用系爭專利之電阻
    裝置尚不得而知，已如前述，同理15U、27U、37U、27U*2亦
    僅能得知堆疊4U機殼數目或設定主從裝置關係，仍無法推論
    必然使用系爭專利之電阻裝置，故原告主張尚不足採。
　②原告所舉實務案例雖未有樣品實物，而以樣品圖式與專利請
    求項比對，然該圖式為樣品圖樣設計圖，清楚可見樣品特徵
    ，可與樣品實物勾稽，且該案不同系列產品差異僅在材質、
    顏色，與專利技術特徵無涉，且經當事人同意作為侵權比對
    標的；而本件IT8900A/E系列產品使用說明書，僅能說明該
    系列產品功能、操作方式、各產品型號之規格，與系爭產品
    1至67線狀電阻無關，自不得以此推論同系列產品皆使用相
    同設計之電阻。是原告所引實務案例要與本件情形有別，自
    不得比附援引。
　⒊系爭產品1已落入系爭專利更正後請求項1、2、5之文義範圍
　⑴經解析系爭專利更正後請求項1、2、5範圍，更正後請求項1
    之技術特徵可解析為4個要件，分別為：①要件編號1A「一種
    電阻裝置，包括：」；②要件編號1B「一線狀本體部，具有
    一第一端與一第二端；」；③要件編號1C「一第一電極片，
    由該第一端延伸而出，且該第一電極片的厚度小於該線狀本
    體部的徑寬，該第一電極片遠離該第一端的一端具有一第一
    端子與一第二端子；以及」；④要件編號1D「一第二電極片
    ，由該第二端延伸而出，且該第二電極片的厚度小於該線狀
    本體部的徑寬，該第二電極片遠離該第二端的一端具有一第
    三端子與一第四端子」；⑤要件編號1E「其中該第一電極片
    及該第二電極片係由該線狀本體部以一體成型之方式所製造
    」。更正後請求項2之技術特徵除包含更正後請求項1所有之
    技術特徵外，另附加要件編號2A「其中該第一電極片與該第
    二電極片係分別由該線狀本體部的頭段與尾段經冲壓與切割
    所形成」；更正後請求項5之技術特徵除包含更正後請求項1
    所有之技術特徵外，另附加要件編號5A「其中該線狀本體部
    為均勻繞線」。
　⑵就系爭產品1與系爭專利更正後請求項1各特徵要件之比對
　①要件編號1A：觀諸系爭產品1圖1、圖2（本院卷㈡第77、79頁
    ），為系爭產品1之正面及背面照，顯示系爭產品1為型號IT
    8904E-1200-160之大功率直流電子負載產品。再參酌系爭產
    品1圖3至圖7（本院卷㈡第81至89頁），拆開系爭產品1機殼
    後，取出共4片電路板，每片電路板上約有28個電阻裝置。
    故系爭產品1可為系爭專利請求項1要件編號1A「一種電阻裝
    置」所文義讀取。
　②要件編號1B：觀諸系爭產品1圖8（本院卷㈡第91頁），可知電
    路板上之電阻裝置為線狀電阻，具有一線狀本體，其上方及
    下方具有第一端及第二端，故系爭產品1可為系爭專利請求
    項1要件編號1B「一線狀本體部，具有一第一端與一第二端
    ；」所文義讀取。　　
　③要件編號1C：觀諸系爭產品1圖9之左圖（本院卷㈡第93頁），
    可知線狀本體之第一端延伸出U形的第一電極片，其為扁平
    狀，厚度小於線狀本體部之徑寬，且第一電極片具有彼第一
    端子與第二端子，故系爭產品可為系爭專利請求項1要件編
    號1C「一第一電極片，由該第一端延伸而出，且該第一電極
    片的厚度小於該線狀本體部的徑寬，該第一電極片遠離該第
    一端的一端具有一第一端子與一第二端子；」所文義讀取。
　④要件編號1D：觀諸系爭產品1圖9之右圖（本院卷㈡第93頁），
    可知線狀本體之第二端延伸出U形的第二電極片，其為扁平
    狀，厚度小於線狀本體部之徑寬，且第二電極片具有彼第三
    端子與第四端子，故系爭產品可為系爭專利請求項1要件編
    號1D「一第二電極片，由該第二端延伸而出，且該第二電極
    片的厚度小於該線狀本體部的徑寬，該第二電極片遠離該第
    二端的一端具有一第三端子與一第四端子。」所文義讀取。
　⑤要件編號1E：參酌系爭產品1圖9（本院卷㈡第93頁），可知線
    狀本體與第一、第二電極片之間無接合痕跡，故系爭產品可
    為系爭專利請求項1要件編號1E「其中該第一電極片及該第
    二電極片係由該線狀本體部以一體成型之方式所製造」所文
    義讀取。
　⑥至被告等雖辯稱系爭產品1之第一電極片與第二電極片並非就
    線狀本體部未被捲繞的第一端、第二端進行冲壓而延長成扁
    平狀結構，且第一電極片與第二電極片非由線狀電阻捲繞所
    形成的螺旋導線之部位進行一體成型的製造等語。惟依系爭
    專利說明書第【0016】段記載「…線狀本體部10未被捲繞的
    兩個『端點』分別定義為第一端100與第二端102」之內容（本
    院卷㈠第63頁），端點之意為線段或射線的起點或終點，故
    第一端與第二端為線狀本體部之兩終點，被告等所標示之「
    第一端」介於線狀本體部與電極片之間，且緊鄰線狀本體部
    （本院卷㈣第422頁），並非「端點」所在位置，被告等對於
    第一端、第二端之位置應有誤解；再由系爭專利說明書第【
    0015】、【017】段之內容（本院卷㈠第62至63頁），可知捲
    繞形成之螺旋部位為線狀電阻之中段，而第一電極片、第二
    電極片係由線狀電阻的頭段及尾段經冲壓與切割所形成，為
    以一體成型之方式製造，並非被告所指由線狀電阻捲繞所形
    成的螺旋之部位(中段)形成。是被告等上開所辯顯不足採。
  ⑶就系爭產品1與系爭專利更正後請求項2特徵要件之比對
　　觀諸系爭產品1圖9（本院卷㈡第93頁），可知第一電極片與
    該第二電極片靠近線狀本體部處有明顯壓痕及經切割之形狀
    。故系爭產品1可為系爭專利請求項2要件編號2A「其中該第
    一電極片與該第二電極片係分別由該線狀本體部的頭段與尾
    段經冲壓與切割所形成」所文義讀取。
　⑷就系爭產品1與系爭專利更正後請求項5特徵要件之比對
　　觀諸系爭產品1圖8（本院卷㈡第91頁），可知線狀本體部呈
    現均勻繞線之形狀。故系爭產品1可為系爭專利請求項5要件
    編號5A「其中該線狀本體部為均勻繞線」所文義讀取。
  ⑸綜上，系爭產品1業已落入系爭專利更正後請求項1、2、5之
    文義範圍。惟承如前述，原告既未能證明系爭產品2至67使
    用與系爭產品1相同之線狀電阻，或提出系爭產品2至67使用
    之電阻實物或照片以供比對，故尚無法證明系爭產品2至67
    亦落入系爭專利請求項1、2、5之權利範圍。
　㈡專利有效性部分：
　⒈按發明專利權得提起舉發之情事，依其核准審定時之規定，
    專利法第71條第3項前段定有明文。查系爭專利申請日為103
    年2月14日，智慧局於104年4月20日准予專利，是系爭專利
    有無撤銷之原因，應以核准審定時之103年1月22日修正公布
    、同年3月24日施行之專利法（下稱審定時專利法）及103年
    11月6日公布施行之專利法施行細則為斷。
　⒉系爭專利已敘明必要技術特徵，符合審定時專利法第26條第4
    項暨施行細則第18條第2項之規定
　⑴系爭專利更正後請求項1記載「一第一電極片，『由該第一端
    延伸而出』，且該第一電極片的厚度小於該線狀本體部的徑
    寬，該第一電極片遠離該第一端的一端具有一第一端子與一
    第二端子；以及一第二電極片，『由該第二端延伸而出』，且
    該第二電極片的厚度小於該線狀本體部的徑寬，該第二電極
    片遠離該第二端的一端具有一第三端子與一第四端子；其中
    該第一電極片及該第二電極片係由該線狀本體部以『一體成
    型』之方式所製造」（本院卷㈣第127至128頁），已明確記載
    第一電極片係由線狀本體部之第一端延伸而出，第二電極片
    係由線狀本體部之第二端延伸而出，且第一電極片及第二電
    極片係由線狀本體部以一體成型之方式形成，即第一電極片
    與第二電極片非以焊接或其他材料連接而成，可避免系爭專
    利先前技術所載經由焊接引線與線狀本體部之習知線狀電阻
    ，會有額外的焊點阻抗，以及因為焊接點、本體部與引線的
    溫度係數不同所造成的熱電效應，造成這種線狀電阻於量測
    電流時會不夠精確之問題(參系爭專利說明書第【0003】段
    ，本院卷㈠第59頁)。
　⑵再參系爭專利說明書第【0005】段之內容（本院卷㈠第60頁）
    ，可知習知片狀電阻雖為一體成型設計，而無焊點阻抗之問
    題，然因為要形成四個量測端子，需經過多次切割程序，製
    造工序較為複雜，且電阻值不易設計，例如若需高電阻值，
    則需經過多道切割工序形成線寬窄、片狀本體長度越長之複
    雜圖案；而系爭專利更正後請求項1電阻裝置之線狀本體部
    ，不需經由切割形成，且若需要高電阻值時，可增加線狀本
    體部之長度或繞線增加線圈數，製作工序較為簡單，相較片
    狀電阻無需使用繁複之切割工序。因此，系爭專利更正後請
    求項1已敘明必要技術特徵，自符合審定時專利法第26條第4
    項暨施行細則第18條第2項之規定。
　⒊系爭專利說明書已充分揭露，符合審定時專利法第26條第1項
    之規定
　⑴按審定時專利法第26條第1項規定「說明書應明確且充分揭露
    ，使該發明所屬技術領域中具有通常知識者，能瞭解其內容
    ，並可據以實現」，係指說明書應明確且充分記載申請專利
    之發明，記載之用語亦應明確，使該發明所屬技術領域中具
    有通常知識者，在說明書、申請專利範圍及圖式三者整體之
    基礎上，參酌申請時之通常知識，無須過度實驗，即能瞭解
    其內容，據以製造及使用申請專利之發明，解決問題，並且
    產生預期的功效。
　⑵系爭專利說明書第【0014】段記載「請參照第1圖，第1圖係
    為根據本揭露一實施例之電阻裝置的立體示意圖。如第1圖
    所示，此電阻裝置1為一種用於四線式量測(four terminal 
    sensing，亦稱Kelvin sensing)的電流量測裝置，且此電阻
    裝置1係由一條線狀電阻以一體成型之方式所製造而成。此
    電阻裝置1主要可以區分為線狀本體部10、第一電極片12以
    及第二電極片14。」、第【0015】段記載「線狀本體部10係
    由上述之線狀電阻的中段沿第一軸向(例如第1圖中的X軸)捲
    繞所形成的螺旋導線，使得線狀本體部10中具有複數個環型
    線圈(未標號)。於本發明實施例中，線狀本體部10為一種均
    勻繞線(uniform winding)，換句話說，線狀本體部10中的
    每一個環型線圈與相鄰之環型線圈之間的間距互相相等，但
    本發明之線狀本體部10亦可為非均勻繞線或是扁平線。此外
    ，本發明實施例在此不加以限制上述之線狀電阻的徑寬以及
    使用材料，舉例來說，線狀電阻的材料可以為一種錳銅合金
    或鎳銅合金，但不以此為限。」之內容（本院卷㈠第62至63
    頁），可知系爭專利之電阻為一體成型方式製造之線狀電阻
    ，線狀電阻之線狀本體部可為扁平線或繞線呈螺旋狀，其材
    料可為錳銅合金或鎳銅合金，系爭專利所屬技術領域中具通
    常知識者可藉由繞線圈數、徑寬或選用材料來改變電阻值。
　⑶又系爭專利說明書第【0016】段記載「……線狀本體部10未被
    捲繞的兩個端點分別被定義為第一端100與第二端102。其中
    ，第一電極片12係由第一端100延伸而出的扁平狀結構，且
    第一電極片12的遠離第一端100的一端具有第一端子120與第
    二端子122；第二電極片14係由第二端102延伸而出的扁平狀
    結構，且第二電極片14的遠離第二端102的一端具有第三端
    子140與第四端子142。」、第【0017】段記載「於電阻裝置
    1的實際製造過程中，第一電極片12係由上述之線狀電阻的
    頭段經冲壓(punch)與切割所形成，而第二電極片14係由上
    述之線狀電阻的尾段經冲壓與切割所形成。由於第一電極片
    12與第二電極片14皆經過冲壓製程，故第一電極片12與第二
    電極片14的厚度皆小於線狀本體部10的徑寬。於其中一實施
    例中，第一電極片12的厚度與第二電極片14的厚度相同，但
    本發明在此不加以限制第一電極片12的厚度與第二電極片14
    的厚度是否需要相同……」之內容（本院卷㈠第63至64頁），
    可知線狀本體之兩端點經沖壓後可形成第一電極片及第二電
    極片，其厚度必然小於線狀本體部之徑寬，第一電極片及第
    二電極片之厚度可相同亦可不同。
　⑷再由系爭專利說明書第【0018】段記載「由於第一電極片12
    的第一端子120與第二端子122以及第二電極片14的第三端子
    140與第四端子142皆是由冲壓製程過後的扁平狀結構經切割
    所形成，使得第一電極片12的第一端子120與第二端子122之
    間形成有一個第一開口124，且第一端子120與第二端子122
    彼此共平面，而第二電極片14的第三端子140與第四端子142
    之間形成有一個第二開口144，且第三端子140與第四端子14
    2彼此共平面」之內容（本院卷㈠第64頁），可知線狀本體部
    沖壓後形成之第一電極片與第二電極片，經切割加工可形成
    第一端子至第四端子，第一端子與第二端子之間形成有一個
    第一開口，第三端子與第四端子之間形成有一個第二開口。
　⑸至被告等雖辯稱系爭專利說明書未說明第一電極片為何須「
    由該第一端延伸而出」、且該第一電極片為何須「厚度小於
    該線狀本體部的徑寬」對於提高量測電流的精準度有何必要
    性，請求項1及說明書未界定電極片厚度小於線狀本體部的
    徑寬是要多少寬度、長度、內徑寬、外徑寬，造成所屬領域
    人士無從據以實施等語。惟第一電極片係由線狀本體部經沖
    壓而成，當然自線狀本體部之第一端延伸而出，電極片厚度
    小於線狀本體部的徑寬亦為沖壓加工後必然結果，電極片厚
    度、寬度、長度、內徑寬、外徑寬等尺寸並不影響系爭專利
    所欲解決之問題，且該等尺寸為系爭專利所屬技術領域中具
    通常知識者可依加工器具特性或電阻之設計需求而改變，未
    超過系爭專利所屬技術領域中具通常知識者合理預期之範圍
    ，是被告等上開所辯，尚不足採。
　⑹綜上，系爭專利說明書已記載如何透過冲壓與切割線狀電阻
    的頭段與尾段，使線狀電阻一體成型形成具有四端子之線狀
    電阻結構。是以，系爭專利說明書已明確且充分揭露，系爭
    專利所屬技術領域中具有通常知識者可以藉由系爭專利說明
    書及圖式所揭露的資訊瞭解其技術内容，無須過度實驗，即
    可實現一種用於四線式量測的電阻裝置。故系爭專利說明書
    未違反審定時專利法第26條第1項規定。
　⒋被告等所提引證均不足以證明系爭專利更正後請求項1不具進
    步性
　⑴甲證3（甲證3、引證1）、被證3（引證4）之組合不足以證明
    系爭專利更正後請求項1不具進步性
　①觀諸甲證3第【0004】段之先前技術揭示「習知的另一種線狀
    電阻係將本體部的兩端分別經由彎折，使得這種線狀電阻可
    以具有四個量測端子」（本院卷㈠第59頁），可知習知之四
    線式量測的電流感測電阻，具線狀本體部，且兩端分別為兩
    個端子之電極片，已揭示系爭專利更正後請求項1之「一種
    電阻裝置，包括：一線狀本體部，具有一第一端與一第二端
    ；一第一電極片，由該第一端延伸而出，…該第一電極片遠
    離該第一端的一端具有一第一端子與一第二端子；一第二電
    極片，由該第二端延伸而出，…該第二電極片遠離該第二端
    的一端具有一第三端子與一第四端子；其中該第一電極片及
    該第二電極片係由該線狀本體部以一體成型之方式所製造。
    」之技術特徵，是甲證3與系爭專利更正後請求項1之差異僅
    在於甲證3未揭示「第一電極片的厚度小於該線狀本體部的
    徑寬」、「第二電極片的厚度小於該線狀本體部的徑寬」。
　②被證3請求項1揭示「……上述引出電極的前端部透過加壓而變
    形，使得上述引出電極的本體部的外徑和上述引出電極的前
    端部的外徑之間產生差異。」（本院卷㈡第331頁），再由被
    證3圖3D、3E及第【0107】段揭示「……如圖3E所示，使末罩
    上帽蓋14的引出電極12的另一前端部12b變形，形成扁平部1
    2e(E步驟)。……E步驟具體地可通過以下的方法實施。夾住前
    端部12b的外側面進行加壓，使其壓延變形成與圓筒狀的引
    出電極12的軸線方向平行的板狀。然後，按規定的寬度、長
    度裁切周圍，形成扁平部12e。再有，前端部12b也可是扁平
    形狀以外的形狀，只要進行變形加工能適合構成連接的功能
    元件的電極的形狀等即可。」之內容（本院卷㈡第369至370
    頁、第345頁），固可知引出電極之端部可藉由加壓，使其
    變形成扁平部。然甲證3為電阻裝置領域，被證3則為具備穿
    過引線的貫通孔的封口體的電容器領域，二者技術領域不同
    ；又被證3之目的在於抑制因引出電極的一個前端部和帽蓋
    嵌合而導致帽蓋的外觀變形和毛刺產生，提高了封口氣密性
    和耐短路性的電子部件，與改良線狀電阻量測電流之精準度
    無關，且被證3未建議或教示藉由加壓使端部變形成扁平部
    可用於線狀電阻之第一端和第二端，可免除額外焊接量測端
    子或將量測端子焊接至印刷電路板時，受到焊點阻抗及熱電
    效應之影響，二者所欲解決之問題無關聯性，而被證3亦無
    相關建議或教示；因此，甲證3與被證3未具有組合動機，系
    爭專利所屬技術領域中具通常知識者參酌被證3未有動機使
    第一電極片及第二電極片的厚度小於該線狀本體部的徑寬，
    是甲證3、被證3之組合自不足以證明系爭專利更正後請求項
    1不具進步性。
　③至被告等雖辯稱：⓵被證3說明書第【0095】段已明確教示即
    建議可適用於電器元件上，並不侷限於電容器元件，與甲證
    3具技術領域之關聯性、功能作用及所欲解決問題之共通性
    ；⓶依申請時通常知識可知第一電極片、第二電極片與線狀
    本體部的厚度差，是由線狀本體部沖壓而來，為所屬技術領
    域之慣用技術手段，例如被證3所應用之引出電極的前端部
    透過加壓而成型，因此依據被證3之揭示內容只要本體部徑
    寬與四個端子徑寬產生厚度差異的需求，使用沖壓手段即可
    輕易完成系爭專利更正後請求項1之技術特徵，且無技術上
    不可預期之功等語。惟查：
　⓵被證3說明書第【0095】段記載「此外，如圖2所示，利用超
    聲波焊接或壓接等方法使引出電極12在扁平部12e分別與陽
    極箔16a、陰極箔16b結合。分別用鋁等閥作用（valveactio
    n)金屬形成陽極箔16a、陰極箔16b。通過使隔板16c夾在陽
    極箔16a和陰極箔16b之間進行捲繞來構成作為功能元件的電
    容器元件16。在此，功能元件是指擔任電氣功能的有源、無
    源元件的全部。例如，電容器的情形是電容器元件，電池的
    情形是電池元件或電極組，半導體的情形是半導體元件」（
    本院卷㈠第343頁），僅說明如何引出電極12連接至陽極箔16
    a和陰極箔16b而後進行捲繞，且說明被證3所載方法可用於
    構成作為功能元件(有源、無源元件)的電容器元件，並非記
    載該沖壓技術可用於電容器以外之元件，故被告上開所辯，
    自屬無據。
　⓶由系爭專利說明書內容，可知系爭專利第一電極片、第二電
    極片係線狀本體部沖壓而成進而切割形成端子，而甲證3已
    揭示習知線狀電阻係將本體部的兩端分別經由彎折，使得線
    狀電阻具有四個量測端子，並未有本體部徑寬與四個端子徑
    寬產生厚度差異之需求，被證3亦未揭示或教示何以需要沖
    壓線狀電阻端部產生厚度差。因此，甲證3與被證3仍未具有
    組合動機，亦不足以證明系爭專利更正後請求項1不具有利
    功效，故被告上開所辯尚不足採。
　⑵被證1、2、3（引證2、3、4）之組合不足以證明系爭專利更
    正後請求項1不具進步性
　①觀諸被證1圖3及說明書第【0030】段記載「電阻彈簧40使用
    高熱電阻合金，具有良好的耐溫，耐腐蝕性能。其包括2個
    對稱的U行彎角41」之內容（本院卷㈡第315、319頁），已揭
    示系爭專利更正後請求項1「一種電阻裝置，包括：一線狀
    本體部，具有一第一端與一第二端」之技術特徵。再由被證
    2圖4至圖6及說明書第1欄第30至31行記載「…通常透過使用『
    KELVIN』型電阻來解決此問題」、說明書第2欄第36行至第3
    欄第8行記載「電流感測電阻裝置，其中，電流感測電阻具
    有引腳18和引腳18；一個引腳18從電阻的A端延伸而出，且
    遠離A端的一端具有第一端子和第二端子；另一個引腳18從
    電阻的B端延伸而出，且遠離B端的一端具有第三端子和第四
    端子」之內容（本院卷㈡第323、325、327頁），可知被證2
    之電流感測電阻裝置在其兩端部分別延伸出電極片，2電極
    片與電阻本體為一體成型，且電極片各具有二端子，以形成
    四端子結構之電流感測電阻。是被證1、被證2與系爭專利請
    求項1之差異僅在於被證1、2未揭示「第一電極片的厚度小
    於該線狀本體部的徑寬」、「第二電極片的厚度小於該線狀
    本體部的徑寬」等技術特徵。
　②又被證3為具備穿過引線的貫通孔的封口體的電容器領域，被
    證1、2則為電阻器領域，二者技術領域不同；而被證1、2雖
    同為具有量測端子的電阻，然被證1為線狀電阻，僅具二端
    子，其製程係先纏繞一線體使其成為螺旋狀，被證2則係片
    狀電阻，為四端子結構，其製程係將一金屬薄片，以切割方
    式裁剪出片狀電阻，再以彎折成形，就線狀電阻與片狀電阻
    之電阻結構及所涉製程即有明顯差異，故被證1、2、3技術
    領域非具高度關聯性。又被證1為用於汽車用引線式彈簧冷
    凝電阻器，是否能依被證2所揭示之片狀電阻而改為四端子
    結構，其動機仍有疑義；再者，被證3之目的在於抑制因引
    出電極的一個前端部和帽蓋嵌合而導致帽蓋的外觀變形和毛
    刺產生，提高了封口氣密性和耐短路性的電子部件，被證1
    係改良彈簧冷凝電阻器，將多組線組和插頭整合電阻器上，
    實現風速高低速之調節，被證2係KELVIN型電阻之製造方法
    改良，被證1、2、3所欲解決之問題及功能或作用無共通性
    ，亦無相關建議或教示將沖壓手段應用至被證1線狀電阻兩
    端部，使其成為扁平狀之電極片，再使端部兩電極片各自形
    成兩端子；因此，被證1至被證3未具有組合動機，系爭專利
    所屬技術領域中具通常知識者參酌被證1至被證3未有動機使
    第一電極片及第二電極片的厚度小於該線狀本體部的徑寬，
    故被證1至被證3之組合不足以證明系爭專利更正後請求項1
    不具進步性。
　③至被告等除上開所辯外，雖另辯稱：⓵由系爭專利說明書第9
    頁可知線狀電阻與片狀電阻差異僅在切割程序的多寡程度，
    並無原告所謂線狀電阻與片狀電阻製程不同，會提高製造困
    難度與成本之問題；⓶依申請時通常知識可知第一電極片、
    第二電極片與線狀本體部的厚度差，是由線狀本體部沖壓而
    來，為所屬技術領域之慣用手段，例如被證3所應用之引出
    電極的前端部透過加壓而成型，因此依據被證3之揭示內容
    只要本體部徑寬與四個端子徑寬產生厚度差異的需求，使用
    沖壓手段即可輕易完成系爭專利更正後請求項1之技術特徵
    ，且無技術上不可預期之功效等語。惟查：
　⓵線狀電阻之製程係先纏繞一線體使其成為螺旋狀，再形成端
    子；片狀電阻之製程係先選用金屬薄片，以切割形成片狀電
    阻再彎折成形，二者製程完全不同，整合2種不同類型電阻
    之製程當會增加製造困難度與成本，況且，系爭專利所屬技
    術領域中具通常知識者亦無動機結合前述兩種不同類型電阻
    器之製程，故被告上開辯實不足採。
　⓶由系爭專利說明書可知系爭專利第一電極片、第二電極片係
    線狀本體部沖壓而成進而切割形成端子，而被證1僅揭示具2
    端子之線狀本體部，被證2揭示四端子結構之片狀電阻，然
    而被證1、被證2並未有本體部徑寬與四個端子徑寬產生厚度
    差異之需求，且被證3未揭示或教示何以需要沖壓線狀電阻
    端部產生厚度差，因此，被證1至3間仍未具有組合動機，亦
    不足以證明系爭專利請求項1不具有利功效，故被告抗辯尚
    不足採。
　⑶被證4、3（引證5、4）之組合或被證5、3（引證6、4）之組
    合或被證7、3（引證8、4）之組合均不足以證明系爭專利更
    正後請求項1不具進步性
　①觀諸被證4圖1至圖3、權利要求書請求項1至3記載「一種電流
    採樣電阻，其特徵在於：它用同一材料製成，包括主導體、
    兩個電流端子和兩個檢測端子；主導體在中間，兩個電流端
    子分別在主導體兩端頭的外側，兩個檢測端子分別在主導體
    兩端頭的內側，電流端子和檢測端子之間有一個深槽」之內
    容（本院卷㈡第397、403頁），其中主導體1可對應系爭專利
    更正後請求項1之電阻裝置，電流端子2及檢測端子4可對應
    系爭專利更正後請求項1之第一端子與第二端子，電流端子3
    及檢測端子5可對應系爭專利更正後請求項1之第三端子與第
    四端子，已揭示系爭專利更正後請求項1「一種電阻裝置…，
    具有一第一端與一第二端；一第一電極片，由該第一端延伸
    而出，…該第一電極片遠離該第一端的一端具有一第一端子
    與一第二端子；以及一第二電極片，由該第二端延伸而出，
    …該第二電極片遠離該第二端的一端具有一第三端子與一第
    四端子。」之技術特徵，惟未揭示「線狀本體部」、「該第
    一電極片的厚度小於該線狀本體部的徑寬」、「該第二電極
    片的厚度小於該線狀本體部的徑寬」等技術特徵。
　②再觀之被證5圖1及說明書第【0005】至【0006】段記載「一
    種四線制分流器，包含：分流器體(5)，電流端Ⅰ(1)，電流
    端II(4)，信號端I(2)；和信號端II(3)；如圖1所示；在分
    流器體(5)的一端引出電流端I(1)和信號端I(2)兩個端子，
    在分流器體5的另一端引出電流端II(4)和信號端II(3)兩個
    端子」、第【0009】段記載「分流器是由錳銅合金材料製成
    ，採用曲線性結構、扁平狀及對稱性設計…」之內容（本院
    卷㈡第409、413頁），其中分流器體(5)可對應系爭專利更正
    後請求項1之電阻裝置，電流端I(1)和信號端I(2)可對應系
    爭專利更正後請求項1之第一端子與第二端子，電流端II(4)
    和信號端II(3) 可對應系爭專利更正後請求項1之第三端子
    與第四端子，已揭示系爭專利更正後請求項1「一種電阻裝
    置…，具有一第一端與一第二端；一第一電極片，由該第一
    端延伸而出，…該第一電極片遠離該第一端的一端具有一第
    一端子與一第二端子；以及一第二電極片，由該第二端延伸
    而出，…該第二電極片遠離該第二端的一端具有一第三端子
    與一第四端子；其中該第一電極片及該第二電極片係由該線
    狀本體部以一體成型之方式所製造。」之技術特徵，惟未揭
    示「線狀本體部」、「該第一電極片的厚度小於該線狀本體
    部的徑寬」、「該第二電極片的厚度小於該線狀本體部的徑
    寬」等技術特徵。
　③被證7圖1至圖2、權利要求書請求項1及說明書第【0012】段
    記載「如圖1、2所示，一種精密採樣電阻器，包括電阻器本
    體1，設在電阻器本體1兩端的托腳2，電阻器本體1成螺旋狀
    ，且對稱設置，托腳2包括四個，分別對稱設置在電阻器本
    體1的兩端。托腳2位於電阻器本體1同端的成對稱張開設置
    ，穩定牢固。托腳2的材料為銅，阻值小，便於焊接」之內
    容（本院卷㈡第445至449頁），其中精密採樣電阻器可對應
    系爭專利更正後請求項1之電阻裝置，電阻器本體1可對應系
    爭專利更正後請求項1之線狀本體部，四個托腳2可對應系爭
    專利更正後請求項1之第一至第四端子，已揭示系爭專利更
    正後請求項1之「一種電阻裝置，包括：一線狀本體部，具
    有一第一端與一第二端；…遠離該第一端的一端具有一第一
    端子與一第二端子；…遠離該第二端的一端具有一第三端子
    與一第四端子」之技術特徵，由於第【0012】段揭示托腳2
    的材料為銅，並非一般電阻器材料，可推知需透過焊接而連
    接於電阻器本體，故未揭示「一第一電極片，由該第一端延
    伸而出，且該第一電極片的厚度小於該線狀本體部的徑寬」
    、「一第二電極片，由該第二端延伸而出，且該第二電極片
    的厚度小於該線狀本體部的徑寬」、「其中該第一電極片及
    該第二電極片係由該線狀本體部以一體成型之方式所製造」
    等技術特徵。
　④又承如前述，被證3為電容器領域，與被證4、5、7之電阻器
    領域不同，且被證4、5皆為片狀電阻，其本體及端子已為扁
    平狀，自未有動機參酌被證3揭示之加壓引出電極之端部使
    其形成扁平部，以達成系爭專利更正後請求項1之使電極片
    厚度小於本體部厚度；而被證7之托腳係透過焊接而非與線
    狀本體部一體成型，且由圖1之托腳線徑已小於本體部，自
    無再組合被證3加壓形成扁平端部之動機，縱使將被證7與被
    證3組合，由於托腳需由焊接方式連接，仍會有熱電效應，
    量測電流時會不夠精確之問題，故被證4、被證5、被證7與
    被證3仍未具有組合動機，因此，被證4、3之組合或被證5、
    3或被證7、3之組合不足以證明系爭專利請求項1不具進步性
    。
　⑤至被告等雖等除上開所辯外，雖另辯稱：⓵被證4明確揭露具
    有四個量測端子電阻，構成本體部之主導體、電流端子、檢
    測端子是由同一材料製成一體，被證5之分流體、引出電流
    端、信號端為同一材料製成，被證7所揭示線狀電阻器本體
    及四個托腳是同一材料製成一體；依申請時通常知識可知第
    一電極片、第二電極片與線狀本體部的厚度差，是由線狀本
    體部沖壓而來，為所屬技術領域之慣用手段，例如被證3所
    應用之引出電極的前端部透過加壓而成型，因此依據被證3
    之揭示內容只要本體部徑寬與四個端子徑寬產生厚度差異的
    需求，使用沖壓手段即可輕易完成系爭專利請求項1的技術
    特徵，且無技術上不可預期之功效；⓶所屬技術領域中具通
    常知識者進行沖壓時，會對於線狀本體二端以及四個端子一
    併進行沖壓，以避免前述斷裂的狀況；⓷被證4已提及片狀電
    阻壓降不一致，對測量值影響較大，致使採樣測量值誤差較
    大，為解決此問題，即有提到由主導體、電流端子、檢測端
    子由同一材料製成一體，明顯揭露一體成型之概念，且如圖
    3所示，主導體呈直線狀，也可做成曲線狀或其他形狀，故
    所屬技術領域中具有通常知識者，可輕易變換片狀或線狀，
    輕易去做形狀的設計等語。惟查：
　⓵由系爭專利說明書可知系爭專利第一電極片、第二電極片係
    線狀本體部沖壓而成進而切割形成端子，而被證4已為具四
    個端子之一體成型片狀電阻，並未有主導體與電流端子、檢
    測端子產生厚度差異之需求；被證5第【0009】、【0010】
    段所揭示分流體採用錳銅合金板材料呈扁平狀為片狀電阻(
    本院卷㈡第409頁)，亦未有分流體、引出電流端、信號端產
    生厚度差異之需求；被證7第【0012】段揭示托腳材料為銅
    （本院卷㈡第447頁），非一般電阻器材料，焊接於電阻器本
    體兩端，應非同一材料製成一體，亦無產生厚度差異之需求
    。況且，被證3並未揭示或教示何以需要沖壓片狀電阻端部
    產生厚度差，因此，被證3與被證4、5、7之間仍未具有組合
    動機，亦不足以證明系爭專利更正後請求項1不具有利功效
    ，故被告等上開所辯尚不足採。
　⓶對於線狀本體二端以及四個端子一併進行沖壓，線狀本體、
    端子及焊接材料會因沖壓產生形變造成焊接處容易開裂，即
    便非以焊接方式連接，沖壓力道亦可能使托腳與電阻器本體
    之間連接斷裂；再者，被證7之托腳線徑已小於本體部，系
    爭專利所屬技術領域中具通常知識者，自未有動機將被證3
    之沖壓技術再施加於被證7之托腳上，被告等上開所辯並非
    可採。
　⓷被證4為解決以焊接或壓接等連接方法，造成連接點電阻壓降
    不一致，導致採樣的量測值誤差較大，故採用主導體、電流
    端子、檢測端子以同一材料製成一體之片狀電阻，避免電流
    端子連接電阻壓降對量測值影響（本院卷㈡第399頁），而圖
    2、圖3（本院卷㈡第403頁）雖揭示主導體部分可做成曲線狀
    或其他形狀，然仍是片狀電阻在平面上之形狀改變，與系爭
    專利以線狀電阻中段進行捲繞形成螺旋導線之形狀顯然有別
    ，系爭專利所屬技術領域中具通常知識者尚無法依被證4之
    揭示即將片狀電阻改變為線狀電阻，更遑論在電阻末端形成
    厚度小於線狀本體部徑寬之電極片及端子，故被告等所辯顯
    不足採。
　⒌被告等所提引證均不足以證明系爭專利更正後請求項2不具進
    步性
　　系爭專利更正後請求項2係直接依附於更正後請求項1，且包
    含所依附請求項之所有技術特徵，而甲證3、被證3之組合或
    被證1、2、3之組合或被證4、3之組合或被證5、3之組合或
    被證7、3之組合均不足以證明系爭專利更正後請求項1不具
    進步性之理由，已如前述，故甲證3、被證3之組合或被證1
    、2、3之組合或被證4、3之組合或被證5、3之組合或被證7
    、3之組合當然亦不足以證明系爭專利更正後請求項2不具進
    步性。
　⒍被告等所提引證均不足以證明系爭專利更正後請求項5不具進
    步性
　⑴系爭專利更正後請求項5係直接依附於更正後請求項1，且包
    含所依附請求項之所有技術特徵，而甲證3、被證3之組合或
    被證1、2、3之組合或被證7、3之組合均不足以證明系爭專
    利更正後請求項1不具進步性之理由，已如前述，故甲證3、
    被證3之組合或被證1、2、3之組合或被證7、3之組合當然亦
    不足以證明系爭專利更正後請求項5不具進步性。
　⑵另查被證6僅揭示線圈電阻器，並未揭示線圈本體部兩端是否
    具電極片或電極片厚度小於該線狀本體部的徑寬，亦未揭示
    四端子結構（本院卷㈡第415至441頁），姑先不論被證6與被
    證4、3或與被證5、3是否具組合動機，縱使與被證4、3組合
    或與被證5、3組合，仍未揭示系爭專利更正後請求項1「該
    第一電極片的厚度小於該線狀本體部的徑寬」、「該第二電
    極片的厚度小於該線狀本體部的徑寬」之技術特徵。是以，
    被證4、3、6之組合或被證5、3、6之組合不足以證明系爭專
    利更正後請求項1不具進步性，當亦不足以證明系爭專利更
    正後請求項5不具進步性。
　㈢原告得請求防止侵害
　⒈按發明專利權人對於侵害其專利權者，得請求除去之；有侵
    害之虞者，得請求防止之，專利法第96條第1項定有明文。
    該排除、防止侵害請求權，並不以故意、過失為必要。又所
    謂「有侵害之虞」，係侵害雖未發生，然就現在既存之危險
    狀況加以判斷，其專利權有被侵害之可能，而有事先加以防
    範之必要，但不以侵害曾一度發生，而有繼續被侵害之虞為
    必要。
　⒉查系爭產品1已落入系爭專利更正後請求1、2、5之文義範圍
    ，且系爭專利並無得撤銷之事由，而被告艾德克斯ITECH公
    司於臺灣境內有就系爭產品1有為販賣之要約之行為，另原
    告雖未能證明被告致峰公司於臺灣境內有就系爭產品1有為
    販賣之要約或為販賣、進口之行為，惟被告致峰公司在其官
    網上已有介紹IT8900A/E系列大功率直流電子負載系列產品
    ，且曾販賣被告艾德克斯ITECH公司之其他產品，均已如前
    所述，是自不能排除被告艾德克斯ITECH公司、致峰公司日
    後於臺灣境內有製造、販賣、為販賣之要約、使用或為上述
    目的而進口系爭產品1之可能性。則原告依上開規定，請求
    被告艾德克斯ITECH公司、致峰公司不得製造、販賣、為販
    賣之要約、使用或為上述目的而進口系爭產品1，即屬有據
    ，應予准許。
　⒊又依原告目前所提證據，僅能證明系爭校準憑證上有被告愛
    德克斯ILOAD公司之地址及電話，然此或為相關產品售後服
    務窗口之提供，至其餘證據均無法證明被告愛德克斯ILOAD
    公司有刊登介紹系爭產品1或IT8900A/E系列大功率直流電子
    負載系列產品之網頁，尚難認被告愛德克斯ILOAD公司亦有
    侵害原告專利權之可能性，則此部分防止侵害之請求尚難認
    有據，應予駁回。至原告所指IT8900A/E系列大功率直流電
    子負載（即系爭產品2至67）及其他侵害原告所有之系爭專
    利之產品，均未見原告提出實物或證據證明該等產品已落入
    系爭專利之權利範圍，自難認該等產品有侵害原告專利權或
    有侵害之虞之情事，是此部分防止侵害之請求，亦屬無據，
    應予駁回。
　㈣原告請求損害賠償及不當得利均為無理由
　  按發明專利權人對於因故意或過失侵害其專利權者，得請求
    損害賠償，專利法第96條第2項定有明文。又因故意或過失
    ，不法侵害他人之權利者，負損害賠償責任；數人共同不法
    侵害他人之權利者，連帶負損害賠償責任，民法第184條第1
    項前段、第185條亦有明定。再按依專利法第96條請求損害
    賠償時，得就下列各款擇一計算其損害：二、依侵害人因侵
    害行為所得之利益，專利法第97條第1項第2款定有明文。而
    損害賠償，除法律另有規定或契約另有約定外，應以填補債
    權人所受損害及所失利益為限，民法第216條亦有明定。另
    按無法律上之原因而受利益，致他人受損害者，應返還其利
    益，民法第179條定有明文。查本件僅被告艾德克斯ITECH公
    司於臺灣境內有就系爭產品1有為販賣之要約之侵害原告專
    利權之行為，惟被告艾德克斯ITECH公司僅為販賣之要約，
    尚無證據證明被告艾德克斯ITECH公司已在臺灣境內為實際
    製造、販賣、使用或進口系爭產品1之行為而受有何利益，
    自難認原告已因此受有損害或有所失利益，是原告請求被告
    等應連帶負損害賠償責任及返還其利益，即無理由，應予駁
    回。
六、綜上所述，系爭產品1已落入系爭專利更正後請求項1、2、5
     之文義範圍，而被告等所提引證均不足以證明系爭專利更
    正後請求項1、2、5不具進步性，則被告艾德克斯ITECH公司
    未經原告同意或授權即擅自在臺灣境內就系爭產品1為販賣
    之要約，及被告致峰公司在其官網介紹IT8900A/E系列大功
    率直流電子負載系列產品，已有侵害原告專利權或侵害之虞
    之行為，原告自得請求防止侵害。從而，原告依專利法第96
    條第1項規定，請求被告艾德克斯ITECH公司、被告致峰公司
    不得直接或間接、自行或委請他人製造、為販賣之要約、販
    賣、使用或進口系爭產品1，為有理由，應予准許。至逾此
    部分之請求，為無理由，應予駁回。另原告就敗訴部分所為
    假執行之聲請亦失所附麗，不應准許，應併予駁回。
七、本件事證已臻明確，兩造其餘攻擊防禦方法及所提證據，經
    本院斟酌後，核與判決結果不生影響，爰不另逐一論述，附
    此敘明。　　　　
訴訟費用負擔之依據：智慧財產案件審理法第1條，民事訴訟法
第79條、第85條。　　
中　　華　　民　　國　　111 　年　　2 　　月　　15　　日
                          智慧財產第三庭
                                  法  官　林怡伸
以上正本係照原本作成。
如對本判決上訴，須於判決送達後20日之不變期間內，向本院提
出上訴狀。如委任律師提起上訴者，應一併繳納上訴審裁判費。
中　　華　　民　　國　　111 　年　　2 　　月　　21　　日
                                  書記官　鄭楚君
附表   編號 產品型號 系爭產品 1 IT8902A-150-200 系爭產品2 2 IT8902A-600-140 系爭產品3 3 IT8902A-1200-80 系爭產品4 4 IT8902E-150-200 系爭產品5 5 IT8902E-600-140 系爭產品6 6 IT8902E-1200-80 系爭產品7 7 IT8904A-150-400 系爭產品8 8 IT8904A-600-280 系爭產品9 9 IT8904A-0000-000 系爭產品10 
10 IT8904E-150-400 系爭產品11 11 IT8904E-600-280 系爭產品12 12 IT8906A-150-600 系爭產品13 13 IT8906A-600-420 系爭產品14 14 IT8906A-0000-000 系爭產品15 15 IT8906E-150-600 系爭產品16 16 IT8906E-600-420 系爭產品17 
17 IT8906E-0000-000 系爭產品18 18 IT8912A-000-0000 系爭產品19 
19 IT8912A-600-840 系爭產品20 20 IT8912A-0000-000 系爭產品21 
21 IT8912E-000-0000 系爭產品22 22 IT8912E-600-840 系爭產品23 
23 IT8912E-0000-000 系爭產品24 24 IT8918A-000-0000 系爭產品25 
25 IT8918A-000-0000 系爭產品26 26 IT8918A-0000-000 系爭產品27 
27 IT8918E-000-0000 系爭產品28 28 IT8918E-000-0000 系爭產品29 
29 IT8918E-0000-000 系爭產品30 30 IT8924A-000-0000 系爭產品31 
31 IT8924A-000-0000 系爭產品32 32 IT8924A-0000-000 系爭產品33 
33 IT8924E-000-0000 系爭產品34 34 IT8924E-000-0000 系爭產品35 
35 IT8924E-0000-000 系爭產品36 36 IT8930A-000-0000 系爭產品37 
37 IT8930A-000-0000 系爭產品38 38 IT8930A-0000-0000 系爭產品39 
39 IT8930E-000-0000 系爭產品40 40 IT8930E-000-0000 系爭產品41 
41 IT8930E-0000-0000 系爭產品42 42 IT8936A-000-0000 系爭產品43 
43 IT8936A-000-0000 系爭產品44 44 IT8936A-0000-0000 系爭產品45 45 IT8936E-000-0000 系爭產品46 46 IT8936E-000-0000 系爭產品47 47 IT8936E-0000-0000 系爭產品48 48 IT8942A-000-0000 系爭產品49 49 IT8942A-000-0000 系爭產品50 50 IT8942A-0000-0000 系爭產品51 51 IT8942E-000-0000 系爭產品52 52 IT8942E-000-0000 系爭產品53 53 IT8942E-0000-0000 系爭產品54 54 IT8948A-000-0000 系爭產品55 55 IT8948A-000-0000 系爭產品56 56 IT8948A-0000-0000 系爭產品57 57 IT8948E-000-0000 系爭產品58 58 IT8948E-000-0000 系爭產品59 59 IT8948E-0000-0000 系爭產品60 60 IT-8954A-000-0000 系爭產品61 61 IT8954A-000-0000 系爭產品62 62 IT8954A-0000-0000 系爭產品63 63 IT8954E-000-0000 系爭產品64 64 IT8954E-000-0000 系爭產品65 65 IT8954E-0000-0000 系爭產品66 66 IT8960E-000-0000 系爭產品67